臺灣宜蘭地方法院刑事判決
111年度交易字第45號
公  訴  人  臺灣宜蘭地方檢察署檢察官
被      告  游其霖


上列被告因公共危險案件，經檢察官提起公訴（111年度偵字第1
501號），被告於準備程序中就被訴事實為有罪之陳述，本院於
聽取當事人之意見後，裁定改依簡式審判程序進行審理，並判決
如下：
    主  文
游其霖駕駛動力交通工具而有血液中酒精濃度達百分之零點零五
以上情形，累犯，處有期徒刑柒月。
    犯罪事實
一、游其霖於民國110年12月31日22、23時許，在宜蘭縣礁溪鄉
    某友人住處飲用啤酒4、5罐後，其血液中酒精濃度已達百分
    之0.05以上之狀態，仍於111年1月1日凌晨0時至1時許之某
    時，自該處騎乘車牌號碼000-000號重型機車行駛於道路，
    嗣於該日凌晨1時41分許，行經宜蘭縣○○市○○路00號前，不慎
    自撞該處電線杆，經警據報到場處理，並將游其霖送往國立陽
    明交通大學附設醫院，並經警於同日3時28分許，委託該醫
    院對游其霖抽血實施血液酒精濃度測試，測得其血液中酒精
    濃度達百分之0.265（265MG/DL換算吐氣所含酒精濃度約為
    每公升1.325毫克），始悉上情。
二、案經宜蘭縣政府警察局宜蘭分局報告臺灣宜蘭地方檢察署檢
    察官偵查起訴。
    理  由
一、按除被告所犯為死刑、無期徒刑、最輕本刑為3 年以上有期
    徒刑之罪或高等法院管轄第一審案件者外，於第一次審判期
    日前之準備程序進行中，被告先就被訴事實為有罪之陳述時
    ，審判長得告知被告簡式審判程序之旨，並聽取當事人、代
    理人、辯護人及輔佐人之意見後，裁定進行簡式審判程序，
    刑事訴訟法第273 條之1 第1 項定有明文。經核本件被告游
    其霖所犯係死刑、無期徒刑、最輕本刑為3 年以上有期徒刑
    以外之罪，其於準備程序中就被訴事實為有罪之陳述，經法
    官告知簡式審判程序之旨，並聽取公訴人、被告之意見後，
    本院爰依首揭規定，裁定進行簡式審判程序。是本案之證據
    調查，依同法第273 條之2 規定，不受同法第159 條第1 項
    、第161 條之2 、第161 條之3 、第163 條之1 及第164 條
    至170 條規定之限制，合先敘明。
二、上開犯罪事實，業據被告於警詢、偵查中、本院準備程序及
    簡式審判程序中坦承不諱，並有國立陽明交通大學附設醫院
    檢驗科檢驗報告、診斷證明書、宜蘭縣○○○○○○○○○○○○○○○道○○
    ○○○○○○○道○○○○○○○○○○○○○○號查詢機車車籍、證號查詢機車駕
    駛人、證號查詢汽車駕駛人資料、員警職務報告各1份、事
    故現場照片88張、監視器擷取畫面11張、監視器及密錄器光
    碟1片在卷可稽（偵卷第11至14、17至20、24至28、50至52
    頁），足認被告之自白與事實相符。本件事證明確，被告上
    開犯行堪以認定，應予依法論科。
三、核被告所為，係犯刑法第185條之3第1項第1款之駕駛動力交
    通工具而有血液中酒精濃度達百分之0.05以上情形罪。又被
    告前因公共危險案件，經本院以107年度交易字第40號判決
    判處有期徒刑4月確定，嗣於108年1月11日執行完畢；又因
    公共危險案件，經本院以108年度交簡字第1057號判決判處
    有期徒刑6月確定，嗣於109年8月10日執行完畢等情，有臺
    灣高等法院被告前案紀錄表1份附卷可參，其於前案有期徒
    刑執行完畢後，5年以內故意再犯本件有期徒刑以上之罪，
    為累犯。復按「刑法第47條第1項規定：『受徒刑之執行完畢
    ，或一部之執行而赦免後，5年以內故意再犯有期徒刑以上
    之罪者，為累犯，加重本刑至二分之一。』有關累犯加重本
    刑部分，不生違反憲法一行為不二罰原則之問題。惟其不分
    情節，基於累犯者有其特別惡性及對刑罰反應力薄弱等立法
    理由，一律須加重最低本刑，於不符合刑法第59條所定要件
    之情形下，致生行為人所受之刑罰超過其所應負擔罪責之個
    案，其人身自由因此遭受過苛之侵害部分，對人民受憲法第
    8條保障之人身自由所為限制，不符憲法罪刑相當原則，牴
    觸憲法第23條比例原則。於此範圍內，有關機關應自本解釋
    公布之日起2年內，依本解釋意旨修正之。於修正前，為避
    免發生上述罪刑不相當之情形，法院就該個案應依本解釋意
    旨，裁量是否加重最低本刑」（司法院大法官釋字第775號
    解釋意旨參照）。故被告客觀上已該當刑法第47條第1項所
    定之累犯要件，然是否應依該規定加重其刑，仍應具體審酌
    個案情節決定。經查，被告前有4次不能安全駕駛之公共危
    險案件之犯罪紀錄，最近1次公共危險案件經本院於109年間
    判刑確定，並於109年8月10日易科罰金而執行完畢，猶不思
    省悟，未滿2年又再犯與構成累犯之案件罪名、犯罪類型完
    全相同之酒後駕車犯行，本院認適用刑法第47條累犯加重之
    規定並無罪刑不相當之情事，是爰依上開規定，加重其刑。
    爰審酌被告前有4次公共危險罪之前案紀錄（構成累犯部分
    不得重複評價），竟仍不知悔改，再犯本件，顯見該判決、
    執行並未使其有所警惕，且飲酒後不應駕駛車輛及酒後駕車
    對自身及其他用路人之危險性，更已透過政令宣導及媒體不
    斷報導，被告明知上開危險性，猶漠視自身安危及公眾安全
    ，心存僥倖，仍騎乘機車上路，更見缺乏尊重其他用路人生
    命、身體、財產安全之觀念，又考量其血液中酒精濃度高達
    百分之0.265（換算吐氣酒精濃度為每公升1.325毫克），雖
    實際上未造成其他車輛駕駛人傷害或財產損失之結果，但對
    行車安全已生危害，惟念被告犯後尚能坦承犯行，暨其自陳
    從事廚師工作、右耳重聽、領有輕度身心障礙證明之生活狀
    況，以及高職畢業之智識程度等一切情狀，量處如主文所示
    之刑。
據上論斷，應依刑事訴訟法第273條之1第1項、第299條第1項前
段，刑法第185條之3第1項第1款、第47條第1項，刑法施行法第1
條之1第1項，判決如主文。
本案經檢察官曾尚琳提起公訴，檢察官張學翰到庭執行職務。
中　　華　　民　　國　　111 　年　　4 　　月　　27　　日
                    刑事第五庭  法  官  程明慧
以上正本證明與原本無異。
如不服本判決應於收受送達後20日內向本院提出上訴書狀，並應
敘述具體理由。
                                書記官  高雪琴
中　　華　　民　　國　　111 　年　　4 　　月　　27　　日
附錄本案論罪科刑法條：
中華民國刑法第185條之3第1項第1款
駕駛動力交通工具而有下列情形之一者，處3年以下有期徒刑，
得併科30萬元以下罰金：
一、吐氣所含酒精濃度達每公升零點二五毫克或血液中酒精濃度
    達百分之零點零五以上。